臺灣臺北地方法院交通事件裁定　　　94年度交聲字第314號
異議人即
受處分人　泓廷商務法律事務所
代 表 人　陳麗雯
上列受處分人因違反道路交通管理處罰條例案件，對於臺北市交
通事件裁決所民國九十四年三月九日所為之北市裁三字第裁二二
－ＡＤ0000000號裁決，聲明異議，本院裁定如下：
    主 　 文
異議駁回。
    理    由
一、按行車速度，依標誌或標線之規定，道路交通安全規則第九
    十三條第一項前段定有明文。又汽車駕駛人，行車速度超過
    規定之最高時速者，處新臺幣（下同）一千二百元以上二千
    四百元以下罰鍰，道路交通管理處罰條例第四十條第一項定
    有明文。駕駛人行車速度超過規定之最高時速未滿二十公里
    者，如駕駛汽車，在期限內到案聽候裁決者，處一千七百元
    罰鍰，違反道路交通管理事件統一裁罰基準表亦有明文。次
    按舉發違反道路交通管理事件，經汽車所有人依通知單之應
    到案日期到案，汽車所有人未另行告知違規駕駛人姓名，依
    道路交通管理處罰條例第八十五條第三項之規定，認定應歸
    責於車輛所有人，而處罰車輛所有人，違反道路交通管理事
    件統一裁罰基準及處理細則第二十四條、道路交通管理處罰
    條例第八十五條第三項均已明定。
二、本件異議人即受處分人泓廷商務法律事務所所有之車牌號碼
    六五八○－ＤＮ號自用小客車，於民國九十三年十二月二十
    七日上午九時三十四分許，行經臺北市○○路、立德路（往
    北投）時，異議人所有之該部自用小客車違反該路段時速五
    十公里之行車速限，以時速六十七公里之速度超速行駛，經
    原舉發單位臺北市政府警察局北投分局員警洪一生，依雷達
    感應測速照相機所攝得之採證照片，以異議人違反道路交通
    管理處罰條例第四十條第一項規定為由，逕行掣單舉發。嗣
    經異議人於應到案日期前向原處分機關提出申訴，惟並未同
    時告知處罰機關實際之違規駕駛人，經原處分機關臺北市交
    通事件裁決所函請原舉發單位調查結果，仍認異議人所有前
    揭車號汽車確有上開違規行為，乃依道路交通管理處罰條例
    第四十條第一項規定，以異議人所有之汽車有上開超過規定
    之最高時速未滿二十公里行駛之違規行為，於九十四年三月
    九日裁處罰鍰一千七百元。
三、異議人即受處分人於聲明異議意旨否認有上揭違規行為，並
    辯稱：系爭測速照相機未符合國家標準，其正確性可疑，且
    依採證照片所示，該路段同一時間有多台車輛經過，雷達測
    速照相器可能發生偵測錯誤，並質疑在舉發拍照地點同路段
    前三十公尺所設置之速限標誌為七十公里，顯有誤導駕駛人
    之虞云云。經查，受處分人上揭違規事實，有現場超速採證
    照片二幀在卷足憑，並據證人即舉發之警員洪一生於本院調
    查時到庭證稱：「用我們雷達測速拍照的，這是設置在臺北
    市○○區○○路與立德路口，淡水往臺北的方向，我依據超
    速照相的照片舉發車號六五八○－ＤＮ自用小客車超速駕駛
    。庭呈的測速照片第一張上面的是日期標示，左邊是感應線
    圈的車道，左下方是我們照片照編碼，左上角是感應整個區
    塊的距離，右下角是我們路段位置的代號。第二張測速照片
    上面跟左邊的標示都與上一張相同，只有右下角Ｖ等於６７
    是指該車的車速。」、「（問該路段依照你所提出的這兩張
    照片，違規車輛係行駛在何車道？請詳細說明。）第一個車
    道。在照片上顯示的是遊覽車是行走在左轉車道，這個不是
    第一車道，本件的違規車輛正好行駛在第一、二車道中間，
    該車壓到第一車道的感應線，所以照片會顯示第一車道。」
    、「（問提示附圖一、二請具體說明該路段的速限？）附圖
    一上照片：設置在舉發地點之前五十公尺左右，大度路跟關
    渡路口中間分隔島，是規定該路段的時速。附圖一下照片：
    是近拍的照片。附圖二上照片：經過該路段之後大概一百公
    尺之速限標示是七十公里，是規範大度路之後往北投方向的
    速限規範。附圖二下照片：是規範整個路口的前景。」、「
    路段從淡水那邊有設立一個速限五十公里，經民眾反應，交
    通大隊怕民眾看不到，而特別加裝的限速牌，並註明前方有
    測速照相，並請駕駛人注意。」等語明確，並有證人庭呈之
    測速照片二張、舉發地點速限標示牌照片二張、大渡路口七
    十公里速限標示牌二張，且有臺北市政府警察局北投分局九
    十四年五月二十四日北市警投交字第○九四三二○四四一○
    ○號函及所附照片六張足稽。依上開測速照片上所示受處分
    人所有車號六五八○－ＤＮ號自用小客車超速違規行駛之車
    道係第一車道，而測速照片二張均顯示受處分人所有之前開
    車輛確有行駛在第一車道上且當時車速為六十七公里，超過
    該路段速限之五十公里，而超速十七公里行駛之事實，足堪
    認定。再則證人所證及卷附之上揭該路段速限相關照片，可
    證舉發路段前五十公尺處設有該路段速限五十公里速限之標
    誌，越過路口後方一百公尺處，所設之速限七十公里之標示
    ，係為規範大度路之後，往北投方向的快速路段之速限，依
    標誌設置位置、方式，並無誤導駕駛人之虞，受處分人所辯
    該標示顯有誤導駕駛人云云，委無足取。末查，上揭設置於
    大度路、立德路口拍攝測速照片供舉發受處分人違規行為之
    測速器為線圈感應式闖紅燈兼測速照相器，雖經濟部標準檢
    驗局未設有相關檢驗規範，然該器材已經通過製造國荷蘭中
    央標準局之檢驗，並經使用機關派專人保管維護，此有臺北
    市政府警察局交通警察大隊九十四年六月七日北市警交大三
    字第○九四三二四六○○○○號函及所附本院認證書、荷蘭
    中央標準局認證書在卷足稽，受處分人所提出電子報之新聞
    資料，以指摘本件測量數據不準確，自無足採，本件事證明
    確，違規行為堪以認定，應依法論處。
四、綜上所述，異議人上開車號汽車確有在上揭時、地行車速度
    超過規定之最高時速未滿二十公里之違規行為，原處分機關
    依據道路交通管理處罰條例第四十條第一項及違反道路交通
    管理事件統一裁罰基準表規定，裁處罰鍰一千七百元，於法
    尚無不合，本件異議為無理由，應予駁回。至道路交通管理
    處罰條例第六十三條有關並予記點之規定，目的在駕駛人於
    一定期間內有違規行為，經裁處累積達一定之點數時，監理
    機關可依法吊扣或吊銷該駕駛人之駕駛執照，本件受處分人
    係法律事務所，非自然人，並無記點以吊扣、吊銷駕駛執照
    之問題，原處分機關未依該條例之規定予以記點，非屬疏漏
    ，附此敘明。
據上論斷，應依道路交通案件處理辦法第十九條，裁定如主文。
中　華　民　國　　九十四　　年 　六 　月　　二十八　　日
               臺灣臺北地方法院交通法庭
                           法　官  王綽光
以上正本證明與原本無異。
如不服本裁定應於送達後五日內向本院提出抗告狀。
                           書記官  蔡梅蓮
中　華　民　國　　九十四　　年　 六　 月　　二十九　　日
